臺灣高雄地方法院交通事件裁定　　　　 94年度交聲字第537號
原處分機關　交通部公路總局高雄區監理所
異　議　人
即受處分人　甲○○
上列異議人即受處分人因違反道路交通管理處罰條例案件，對交
通部公路總局高雄區監理所於94年9 月29日所為之處分（高監營
字第裁80-B00000000號），聲明異議，本院裁定如下：
    主  文
異議駁回。
    理  由
一、本件異議意旨略以：94年5 月27日伊未騎乘機車，亦未將機
    車出借他人使用，不知警員開立舉發違反道路交通管理事件
    通知單之憑據為何，應提出相關證據，請求鈞院撤銷原處分
    等語。
二、按「汽車駕駛人轉彎時，有左列情形之一者，處2 百元以上
    6 百元以下罰鍰：(二)不依標誌、標線、號誌指示者」、「機
    器腳踏車行駛之車道及轉彎，應依標誌或標線之規定行駛；
    無標誌或標線者，依下列規定行駛：(三)同向三車道以上道路
    ，均應以兩段方式進行左轉彎；單行道道路，行駛於右側車
    道或慢車道者，應以兩段方式進行左轉彎，行駛於左側車道
    或慢車道者，應以兩段方式進行右轉彎」，道路交通管理處
    罰條例第48條第1項第2款、道路交通安全規則第99條第1 項
    第3 款分別定有明文。次按「汽車駕駛人，駕駛汽車有違反
    本條例之行為，經交通勤務警察或依法令執行交通稽查任務
    人員制止時，不聽制止或拒絕停車接受稽查而逃逸者，除按
    各該條規定處罰外，處新臺幣3 千元以上6 千元以下罰鍰」
    、「汽車駕駛人有下列各款所列條款之一者，除依原條款處
    罰鍰外，並予記點：(一)有‧‧‧第48條、‧‧第49條或第60
    條第1 項、第2 項第1 款至第3 款情形之一者，各記違規點
    數1 點」，復為道路交通管理處罰條例第60條第1 項、第63
    條第1項所明文規定。
三、經查：
  (一)本件異議人甲○○於94年5 月27日15時7 分許，騎乘牌照號
    碼L89-890 號重型機車，沿高雄市○○街由東往西方向行駛
    至中華路口，未依規定以兩段方式進行左轉彎，經警員乙○
    ○當場鳴笛，並以手勢指揮示意異議人停車接受稽查，詎異
    議人竟不予理會，逕自騎乘上開重型機車離去，警員乙○○
    因而舉發異議人未依規定兩段式左轉及拒絕停車接受稽查而
    逃逸之交通違規，該交通違規案件，並經交通部公路總局高
    雄區監理所於94年9 月29日裁決異議人應罰鍰3,600 元，並
    記違規點數2 點等情，業據證人即當日取締本件交通違規之
    警員乙○○到庭結證綦詳，並有高雄市政府警察局舉發違反
    道路交通管理事件通知單、交通部公路總局高雄區○○○○
    ○道路交通管理事件裁決書各1 份附卷可稽。
  (二)又牌照號碼L89-890 號係光陽廠牌GRAND DINK150 型式之重
    型機車，其體積較一般150cc 之機車為大，且外觀有別於傳
    統之重型機車，前方有透明擋風面板，後視鏡則係固定於機
    車車身兩側，而與一般機車之後視鏡係設置在機車把手上相
    異，且坐墊明顯區隔前、後座，各座位均設置有貼背式之軟
    墊等情，除據證人證稱：「（問：是否記得當天違規的車輛
    是何廠牌？）答：光陽150cc ，該車比較特殊，比較重型一
    點，所以印象特別深刻」等語明確外，亦經本院勘驗牌照號
    碼L89-890 號重型機車屬實，製有勘驗筆錄1 份在卷可參，
    並有上開重型機車之照片5 幀、網路關於光陽廠牌GRAND DI
    NK150 型式機車之畫面2 紙附卷可佐。又證人係在注視該拒
    受稽查之機車駛離之情形下，抄寫違規車輛之車牌，此據證
    人乙○○證述屬實，而本件道路交通違規時間係在94年5 月
    27日15時7 分之日間，有前開舉發違反道路交通管理事件通
    知單1 紙在卷可參，是證人係在光線良好之日間，且在發現
    違規車輛拒受稽查逕自駛離之情形下，心神專注於記憶違規
    車輛之牌照號碼，以證人為執行交通勤務之專業警察人員，
    應無發生誤認及誤記之危險。況且，本件違規左轉之重型機
    車，外觀上有別於一般重型機車，極易辨別與記憶，不致混
    淆，堪認證人證稱：本院94年11月15日勘驗之牌照號碼L89-
    890 號重型機車即係當日違規左轉之車輛等語，係屬實情。
    再異議人從未曾將上開重型機車借予他人使用，亦未曾發生
    重型機車遺失之情形，且異議人身高170 公分，體重120 公
    斤，其身體較一般人豐盈、壯碩，此經異議人自承在卷，並
    有異議人照片4 幀在卷參，而證人亦證稱表示：當日因違規
    駕駛人配戴安全帽，以致伊無法看清楚違規人的臉，但該違
    規人體型與異議人相同等語，斟酌異議人從未曾將上開重型
    機車借予他人使用，亦未曾遺失過，且當日騎乘上開重型機
    車違規左轉彎之人之體型，又與異議人相同，則當日騎乘上
    開重型機車違規未依兩段式左轉彎及拒絕停車接受稽查之人
    ，除異議人外，實無其他人之可能。況且，證人與異議人素
    不相識，此經異議人及證人陳稱甚詳，則證人係依法執行公
    務之人員，與異議人素無怨隙，若異議人確無未依規定兩段
    式左轉彎及拒受稽查之交通違規，應不致無端誣攀異議人，
    是異議人確於上揭時、地，騎乘重型機車違規左轉彎及拒受
    稽查而逃逸之事實，堪以認定，異議人辯稱：94年5 月27日
    未曾騎乘上開重型機車型經高雄是中華路與慶豐街口云云，
    尚無可採。
四、綜上所述，原處分機關以異議人違反道路交通管理處罰條例
    第48條第1 項、第60條第1 項之規定，而裁決異議人應罰鍰
    3,600 元，並依同條例第63條第1 項之規定，記違規點數2
    點，核無違誤，異議人空言指摘原處分違法求予撤銷，為無
    理由，應予駁回。
五、應依道路交通案件處理辦法第19條，裁定如主文。
中　　華　　民　　國　　94　　年　　11　　月　　17　　日
                  交通法庭  法　官  高增泓
以上正本證明與原本無異。
如不服本裁定，應於收受送達後5 日內向本院提出抗告狀。
中　　華　　民　　國　　94　　年　　11　　月　　17　　日
                            書記官  林慧芬
